臺灣高雄地方法院刑事判決　　　　　　　　　　　　　九十一年度交訴字第五一號
　　公　訴　人　臺灣高雄地方法院檢察署檢察官
　　被　　　告　乙○○
右列被告因公共危險案件，經檢察官提起公訴（九十一年度偵字第一七八號），本院
判決如左：
    主  文
乙○○駕駛動力交通工具肇事，致人傷而逃逸，處有期徒刑柒月，緩刑貳年。
    事  實
一、乙○○於民國九十年十一月十二日凌晨一時二十分許，駕駛車牌號碼ＹＬ─九九
    八一號自小客車，沿高雄縣鳳山市○○街由南往北方向行駛，途經該街與自強二
    路口時，適有甲○○駕駛車牌號碼ＸＱ─三三一○號自小客車，沿自強二路由東
    向西方向直行而至，雙方煞避不及，致乙○○上開自小客右前車頭處撞擊甲○○
    所駕駛自小客車之左前車頭處，甲○○之自小客車並因而失控打轉至保泰路快車
    道上，造成甲○○受有「左肩、左胸及右足挫傷」等傷害（過失傷害部分業經檢
    察官為不起訴處分確定），乙○○明知駕駛自小客車肇事致人受傷，不僅未停車
    照料傷者及留置現場等待警方前往處理，反隨即駕駛該自小客車逃離現場。嗣因
    甲○○提供肇事車輛之車牌號碼，始為警循線查獲。
二、案經高雄縣警察局鳳山分局報請台灣高雄地方法院檢察署檢察官偵查起訴。
    理  由
一、訊據被告乙○○固坦認確有於右揭時、地，駕駛上開自小客車與被害人甲○○所
    駕駛之自小客車發生車禍事故，致甲○○受有上開傷害之事實不諱，惟矢口否認
    有何駕車肇事逃逸之犯行，辯稱：伊確於上揭時、地與被害人之自小客車發生車
    禍事故，於事故發生後，伊有停車並下車查看，停留約二、三分鐘，但並無見被
    害人及其車輛，以為對方已自行離去，且當時伊因小孩發燒，急著將小孩送醫，
    始即駕車離去云云。惟查：
  (一)被告確有於右揭時、地，駕駛上開自小客車與被害人甲○○所駕駛之自小客車發
    生車禍事故，致甲○○受有上開傷害之事實，業據被告於警訊及本院審理時供承
    不諱，核與證人即被害人甲○○於警訊及偵查時證述之情節大致相符，並證人即
    前往現場處理之員警劉師榮於偵查時證述：伊接獲線報前往車禍事故現場處理，
    到達現場時僅剩被害人之自小客車，現場有碎片，經被害人甲○○提供肇事車輛
    之車牌號碼，而循線找到被告，並經被告供稱其自小客車送修之修車廠地址，再
    由同事持現場碎片前去修車廠比對，結果完全符合，被告有承認確於上開時、地
    駕車肇事，並稱他有下車查看，因不見對方車子，以為對方已離去，且因要帶發
    燒的兒子前往就醫，所以才離開等語，證人即修車廠人員陳銘富於警訊時證稱：
    被告於九十年十一月十二日上午十時許，將其車牌號碼ＹＬ─九九八一號自小客
    車送至伊修車廠修理，當時被告告訴伊該車係因車禍致有損害，後警方於是（十
    二）日下午前來伊修車廠，並持碎片比對被告之自小客車，結果完全吻合等語，
    且有道路交通事故調查報告表、現場照片四張及車損照片八張等附卷可稽，而被
    害人甲○○因本件車禍致受有「左肩、左胸及右足挫傷」等傷害，有診斷證明書
    乙紙在卷可證。是此部分之事實，堪信為真實。
  (二)證人即被害人甲○○於警訊及偵查時證稱：於九十年十一月十二日凌晨一時二十
    分許，伊駕駛車牌號碼ＸＱ─三三一○號自小客車，沿自強二路由東向西方向行
    駛，行經該路與保泰路、瑞春街口時，突然有一部自小客車自瑞春街行駛過來，
    該自小客車之右前車頭撞及伊自小客車左前車頭，並造成伊自小客車因而失控打
    滑二圈後，停在保泰路快車道上，該自小客車並未停車，即駛離現場，後伊見該
    自小客返回現場，伊有喊叫他，並向他招手，但他沒看到，即又駕車離去，當時
    被告亦無下車，而伊因被告返回現場，始得記下他的車牌號碼，後警方到達現場
    ，並有去追肇事車輛，但沒有追到，而伊因本件車禍致受有左肩、左胸及右足挫
    傷之傷害等語。復苟如被告所言，其於車禍事故發生後，有停車並下車查看停留
    約二、三分鐘，而依本件案發時間，雖係凌晨時分，惟當時之天候晴朗，該路段
    有路燈照明，視線尚屬良好，有道路交通事故調查報告表及現場照片四張可按，
    並被害人之自小客車顏色係銀色車輛，縱因被害人之自小客車遭撞擊後，因而失
    控打轉二圈停在保泰路快車道上，則依此客觀情事，被告豈會未發現被害人之自
    小客車，而誤認與其肇事之自小客車已於事故發生後，即自行離去？又觀之卷附
    現場照片及車損照片，被告之自小客車右前車頭處及被害人之自小客車左前車頭
    處，均因上開車禍事故受有嚴重之損壞，在車禍事故現場，碎片亦掉落一地，足
    見車禍當時撞擊力道甚強，則衡情被告焉會誤認與其肇事之自小客車已自行離去
    ，而不思查看周圍情形，亦不思報警處理，即自行離去？從而，被告顯係於駕車
    肇事後，為規避其駕車肇事責任，不僅未停車照料傷者及留置現場等待警方前往
    處理，反隨即駕駛該自小客車逃離現場之事實，亦堪認定。從而，被告所辯上情
    ，顯係事後卸責之詞，不足採信。
  (三)按刑法第一百八十五條之四之駕車肇事逃逸罪，以處罰肇事後逃逸之駕駛人為目
    的，俾促使駕駛人於肇事後能對被害人即時救護，以減少死傷，是該罪之成立祇
    以行為人有駕駛動力交通工具肇事，致人死傷而逃逸之事實為已足，至行為人之
    肇事有否過失，則非所問（參見最高法院八十八年度台上字第七三九六號判決）
    。而本件被告駕駛上開自小客車與被害人之自小客車發生車禍事故，致被害人甲
    ○○受有如上之傷害後，隨即駕駛該自小客車逃離現場等情，已如前述，是縱認
    本件被告就本件車禍事故並無過失，究未能據此解免被告前開駕駛動力交通工具
    肇事，致人死傷而逃逸之責。綜上，本件事證明確，被告上開犯行，已堪認定。
二、核被告乙○○所為，係犯刑法第一百八十五條之四之駕車肇事逃逸罪。爰審酌被
    告之品行非劣，肇事後不僅未救護傷者，反駕車逃逸，惡性非輕，惟念及其事後
    已與被害人達成民事和解，有和解書乙紙足憑，被害人所受傷害非重，及犯後態
    度等一切情狀，量處如主文所示之刑，以資懲儆。又被告前未曾受有期徒刑以上
    刑之宣告，有台灣高等法院被告全國前案紀錄表可按，因一時失慮，偶罹刑典，
    經此偵審程序及刑之宣告，應知警惕，而無再犯之虞，且事後已與被害人達成民
    事和解，本院認前開所宣告之刑，以暫不執行為適當，並宣告緩刑二年，以啟自
    新。
據上論斷，應依刑事訴訟法第二百九十九條第一項前段，刑法第一百八十五條之四、
第七十四條第一款，判決如主文。
本案經檢察官王朝震到庭執行職務。
中      華      民      國      九十一    年      四    月      十七    日
                                  臺灣高雄地方法院交通法庭
                                      法  官   洪榮家
右正本證明與原本無異。
如不服本判決，應於判決送達後十日內，向本院提出上訴狀。
                                      書記官   陳寰瑛
中      華      民      國      九十一    年      四    月      十七    日
附錄本案論罪科刑法條全文：
刑法第一百八十五條之四：
  駕駛動力交通工具肇事，致人死傷而逃逸者，處六月以上五年以下有期徒刑。
